【裁判字號】    98,審小上,49
【裁判日期】    980415
【裁判案由】    返還訂金
【裁判全文】
臺灣臺北地方法院民事裁定            98年度審小上字第49號
    上  訴  人  乙○○
    被 上 訴人  信義房屋仲介股份有限公司
    法定代理人  甲○○
上列當事人間返還訂金事件，上訴人對於中華民國98 年3月10日
本院臺北簡易庭97年度北小字第4345號第一審小額民事判決，提
起上訴，本院裁定如下：
    主   文
上訴駁回。
第二審訴訟費用新台幣壹仟伍佰元由上訴人負擔。
    理   由
一、按對於小額程序之第一審裁判之上訴，非以其違背法令為理
    由，不得為之；又提起上訴，上訴狀內應記載上訴理由，表
    明原判決所違背之法令及其具體內容，暨依訴訟資料合於該
    違背法令之具體事實，民事訴訟法第436條之24第2項、第43
    6條之25分別定有明文。且所謂違背法令，依同法第436條之
    32第2 項準用第468條、及第469條第1款至第5款規定，即依
    同法第468 條規定，判決不適用法規或適用不當者，為違背
    法令；依同法第469 條規定，判決有該條所列第1款至第5款
    情形之一者，為當然違背法令。是當事人提起上訴，如以同
    法第469條所列第1至5 款為理由時，其上訴狀或理由書應表
    明該判決有合於各該條款規定情形之具體內容，及係依何訴
    訟資料合於該違背法令之具體事實。如依同法第468 條規定
    ，以原判決有不適用法規或適用法規不當為理由時，其上訴
    狀或理由書應表明該判決所違背之法令條項，或有關判例、
    解釋字號，或成文法以外之習慣或法理等及其具體內容，暨
    係依何訴訟資料合於該違背法令之具體事實。上訴狀或理由
    書如未依上述方式表明，或其所表明者顯與上開法條規定不
    合時，即難認為已合法表明上訴理由，其上訴自非合法，最
    高法院71年台上字第314號著有判例可資參照。
二、本件上訴意旨略以：被上訴人仲介人員鄭凡緯一反常態要求
    伊先行付款簽款後，再觀看房屋，雖伊當時不願購買，但在
    被上訴人人員不斷地遊說下，竟借貸新台幣（下同）10萬元
    支付定金並簽約，但伊於當日旋即表明不願購買之意，鄭凡
    緯卻向伊表示不得悔約，顯未履行消費者保護法第4 條規定
    提供正確資訊義務，且亦違反同法第11條之1 關於審閱期之
    規定，契約第9條第2項關於沒收定金之條款，對伊而言有顯
    失公平之情，應屬無效。況本件賣主吳惠珠向伊表示可退還
    定金10萬元，但目前該筆款項下落不明，伊聲請法院傳訊鄭
    凡緯、黃世豪及吳惠珠到庭查明真相，另為公平之審判等語
    。經核其上訴理由狀所載內容，係就原審取捨證據、認定事
    實之職權行使，指摘其為不當，而未具體說明其有何不適用
    法規或適用法規不當之情形，並揭示該法規之條項或其內容
    ，及合於民事訴訟法第469 條所列各款之事實，自難認對該
    判決之如何違背法令已有具體之指摘，揆諸前揭說明，應認
    其上訴為不合法，應予駁回。
三、上訴人應負擔之第二審訴訟費用額確定為1,500元。
四、據上論結，本件上訴為不合法。爰依民事訴訟法第436 條之
    32第1項、第2項、第444條第1項前段、第436條之19第1項、
    第95條、第78條，裁定如主文。
中    華    民    國    98    年    4     月    15    日
                        民事第六庭審判長法官  劉坤典
                                        法官  林麗真
                                        法官  傅中樂
以上正本係照原本作成。
本裁定不得抗告。
中    華    民    國    98    年    4     月    15    日
                                      書記官  王文心


司法院資訊處製作；財團法人民間司法改革基金會備份。
